# 单项履约义务的识别及合同履约成本的确认

提问人：yqyxh0723 时间：2022-01-16 12:38:11
请假陈版主及各位同仁：
甲公司为一家高度定制化的大型设备生产厂商，公司根据客户的设备需求，设计部门和软件部门提供方案，若方案通过客户的认可，则通过招投标的形式，取得客户订单。根据公司和客户签订的合同，公司的设备通常要通过客户初步验收和最终验收，甲公司在设备通过客户最终验收且取得验收报告时，确认收入。公司提供的商品和服务如下：
1 、提供符合技术标准的设备；
2 、提供安装、调试服务；
3 、提供培训服务（出厂前培训和设备到厂后培训）；
4 、终验后 1 年的质保服务，同时要求公司提供技术人员驻场要求，若设备运行存在异常，需及时修复。
甲公司通常不单独提供上述安装调试、培训和售后质保服务，该合同和市场上其他同类设备供应商的条款基本一致，该项质保服务为行业惯例或客户要求。此外，甲公司目前按照部门归集成本费用。
问题：
1 、提供的质保服务是否需要确认为一项单项履约义务？
2 、未取得客户订单前设计及软件部门发生的费用是否可以确认为研发费用？若后续取得了客户订单，原来确认的研发费用是否需要重新确认为合同履约成本？
3 、设备安装、调试阶段参与人员所发生的费用，如差旅费、工资薪酬等是否确认为合同履约成本？（安装调试人员包括部分设计、软件及售后人员，甲公司目前同一客户存在不同状态下的设备，如安装调试阶段的，也有通过验收在质保期内的设备，上述安装调试人员可能同时为上述设备提供服务，公司未能明确区分。）

回答人：chenyiwei
1 、根据质保服务不单独提供，且为行业惯例或客户要求这一点来看，属于保证性质保的可能性较大，故不属于单项履约义务。
2 、未取得客户订单前设计及软件部门发生的费用仍属于基于客户合同的定制研发，客户可通过招标方式主导其选择和使用，故不属于一般意义上的研发费用。
3 、设备安装、调试阶段参与人员所发生的费用，如差旅费、工资薪酬等可确认为合同履约成本。